【裁判字號】    95,易,679
【裁判日期】    950609
【裁判案由】    竊盜
【裁判全文】
臺灣高雄地方法院刑事判決               95年度易字第679號
公  訴  人  臺灣高雄地方法院檢察署檢察官
被      告  乙○○
被      告  丁○○
上列被告因竊盜案件，經檢察官提起公訴（95年度偵字第8955號
）及移送併辦（953 年度偵字第10544 號），被告於本院準備程
序中為有罪之陳述，經合議庭裁定由受命法官依簡式審判程序獨
任審理，本院判決如下：
    主  文
乙○○、丁○○共同連續攜帶兇器、踰越牆垣竊盜，均累犯，乙○○處有期徒刑壹年陸月；丁○○處有期徒刑壹年。
    事  實
一、乙○○前於民國90年間，因竊盜案件，經臺灣高等法院高雄
    分院以91年度上易字第536 號判處有期徒刑9 月確定，復於
    91年間，因妨害自由案件，經本院以91年度訴字第1296號判
    處有期徒刑8 月確定，同年間再因竊盜及施用毒品案件，經
    本院以91年度易字第3180號、91年度訴字第3215號判處有期
    徒刑4 月、9 月確定，四罪接續執行，於94年7 月25日縮短
    刑期假釋出監，於95年1 月1 日假釋期滿未經撤銷而執行完
    畢。丁○○曾於民國91年間，因竊盜及施用毒品案件，經本
    院以91年度易字第1447號、91年度訴字第3585號分別判處有
    期徒刑5 月、1 年確定，經定應執行刑為有期徒刑1 年1 月
    確定後，於93年7 月31日縮刑期滿執行完畢。詎其二人均仍
    不知悔改，竟又連續為下列犯行：(一)乙○○、丁○○夥同2
    名姓名年籍不詳之成年男子（其中1 男子綽號為「富仔」）
    ，共同基於意圖為自己不法所有之犯意聯絡，於95年3 月11
    日下午2 時30分許，分騎乘2 台機車，至高雄市○○區○○
    路1 號之3 潘客煌住處，由丁○○及該2 名男子負責在外把
    風，乙○○侵入屋內（侵入住宅部分未據告訴），徒手竊取
    潘客煌所有置放在該處之焊接器1 台及電線1 批，得手後，
    4 人騎乘機車欲離去之際，為路過該處之潘客煌友人陳志文
    認其等形跡可疑，記下乙○○與許惠怡騎乘機車車號，而報
    警循線查獲上情。(二)於95年3 月21日上午11時許，乙○○、
    丁○○承前為自己不法所有之犯意聯絡，於95年3 月31日上
    午11時許，共騎乘機車至高雄縣大寮鄉○○○街5 號之融達
    佑有限公司（下稱融達佑公司），由丁○○負責在外把風，
    乙○○則以攀爬圍牆進入融達佑公司，見該公司廠房牆壁及
    屋頂均安裝有電線，即以徒手拉扯之方式竊取電線，惟因始
    終無法將電線扯斷，遂至該公司警衛室尋得客觀上足以對人
    之生命、身體造成危害，可作為兇器使用之鉗子1 支，持之
    剪斷該公司電線而加以竊取，並在竊得電線1 捆（重約7 公
    斤）後，為巡邏員警當場查獲，扣得電線1 捆及鉗子1 支。
    (三)乙○○復與李俊清基於意圖為自己不法所有之犯意聯絡，
    於95年4 月7 日上午11時，至高雄縣鳳山市○○路91 巷2弄
    1 至3 號公寓，由李俊清在旁把風，乙○○用腳踏斷水管，
    而竊取該處屬台灣省自來水公司所有之自來水錶共6 個，得
    手後裝入所攜飼料袋中欲離去之際，惟該處住戶楊東智發現
    ，乙○○、李俊清見狀迅速逃離，並將所竊取之水錶丟棄在
    該公寓3 樓樓梯間內，惟仍經員警循線查獲。(四)乙○○復承
    前不法所有意圖，於95年4 月7 日晚上10時10分許，至高雄
    縣大寮鄉翁園村大水溝旁農地工寮內，徒手竊取丙○○所有
    置放在該處之不鏽鋼水槽及桌子各1 個，得手後欲離去之際
    ，惟至工寮巡視之丙○○發現並報警查獲。
二、案經高雄縣政府警察局移請臺灣高雄地方法院檢察署檢察官
    偵查後起訴暨移送併案審理。
    理  由
一、按本件被告乙○○、丁○○所犯係死刑、無期徒刑、最輕本
    刑為3 年以上有期徒刑以外之罪，其於準備程序就前揭被訴
    事實為有罪之陳述，經受命法官告知簡式審判程序之旨，並
    聽取其與公訴人之意見後，本院認無不得或不宜改依簡式審
    判程序進行之處，爰依刑事訴訟法第273 條之1 第1 項、第
    284 條之1 ，裁定本件由受命法官獨任進行簡式審判程序，
    合先敘明。
二、上揭事實，業據被告乙○○、丁○○於警詢及偵、審中坦承
    不諱，核與證人潘客煌、丙○○、融達佑公司員工戊○○、
    台灣自來水公司職員宋炳生於警詢證述上開財物遭竊之情節
    相符，復據證人即發現被告竊盜犯行之陳志文、楊東智於警
    詢中證述明確，並有證人戊○○所簽贓物認領保管單、丙○○所簽領據各1 紙、現場查獲相片共12張存卷可參。此外，
    尚有被告竊取融達佑公司遭查獲之鉗子1 支扣案足證。足見
    被告前開自白核與事實相符，自得為認定犯罪之依據。本案
    被告犯罪事證明確，其等犯行洵堪認定，應依法論科。
三、按刑法第321 條第1 項第3 款之攜帶兇器竊盜罪，係以行為
    人攜帶兇器竊盜為其加重條件，此所謂兇器，其種類並無限
    制，凡客觀上足對人之生命、身體、安全構成威脅，具有危
    險性之兇器均屬之，且祇須行竊時攜帶此種具有危險性之兇
    器為已足，並不以攜帶之初有行兇之意圖為必要（最高法院
    79年臺上字第5253號判例可資參照）。本案被告乙○○既持
    鉗子剪斷電線而加竊盜，該鉗子應屬金屬製品，質地堅硬且
    外型尖銳，足認若持之用以攻擊人體，顯足以造成傷害，是
    認該鉗子客觀上可對人之生命、身體構成威脅，具有危險性
    ，應屬刑法第321 條第1 項第3 款所定之兇器。是核被告2
    人夥同另2 名姓名年籍不詳之成年人，竊取潘客煌之財物，
    所為係犯刑法第321 條第1 項第4 款結夥3 人以上竊盜罪；
    另被告2 人為竊取融達佑公司財物，以攀爬圍牆之方式進入
    該公司，復於公司內拾得鉗子1 把，用以剪斷電線加以竊取
    ，係犯刑法第321 條第1 項第2 、3 款攜帶凶器、逾越牆垣
    竊盜罪；被告乙○○另竊取丙○○所有財物及自來水公司之
    水錶，所為係犯刑法第320 條第1 項之普通竊盜罪。被告2
    人與姓名年籍不詳之成年男子，就竊取潘客煌財物之犯行；
    被告2 人彼此間就竊取融達佑公司財物犯行；被告乙○○與
    李俊清就竊取自來水公司水錶犯行，均互有犯意聯絡及行為
    分擔，均為共同正犯。被告先後所為數次竊盜犯行（被告乙○○犯4 次、被告丁○○犯2 次），時間緊接，觸犯基本構
    成要件相同之罪，為連續犯，應依刑法第56條規定，從一重
    論以情節較重之攜帶兇器、踰越牆垣竊盜罪，並依法加重其
    刑。公訴人雖未就被告竊取潘客煌、丙○○財物及自來水公
    司水錶部分提起公訴，惟因該部分犯行，與已起訴並經判決
    有罪之被告竊取融達佑公司財物犯行部分，有連續犯裁判上
    一罪關係，自在本院所得審理之範圍。又被告2 人犯有如事
    實欄所載前科等情，有臺灣高等法院被告前案紀錄表2 份在
    卷可憑，其等於有期徒刑執行完畢後，5 年內再犯本件有期
    徒刑以上之罪，係屬累犯，應依刑法第47條之規定各加重其
    刑，並各遞加重之。爰審酌被告2 人均正值青壯之年，不思
    以正當方式取得財物，竟貪圖私慾，竊取他人之物，侵害他
    人之財產安全，惡性非輕，且被告2 人均曾有竊盜前科，已
    如前述，本次復再犯竊盜犯行，顯無真正悔改之意，惟念犯
    後尚知坦承犯行，態度尚佳等一切情狀，分別量處如主文所
    示之刑。至被告行竊所用鉗子1 支，係在融達佑公司拾得之
    物，非屬被告所有，爰不另為沒收之諭知。
據上論斷，應依刑事訴訟法第299 條第1 項前段、第273 條之1
第 1 項，刑法第 28 條、第 56 條、第 321 條第 1 項第 2 款
、第3 款、第47條，判決如主文。
本案經檢察官甲○○到庭執行職務。
中    華    民    國    95    年    6     月    9     日
                  刑事第十二庭  法  官  黃宗揚
以上正本證明與原本無異。
如不服本判決，應於收受送達後10日內向本院提出上訴書狀。
中    華    民    國    95    年    6     月    12    日
                                書記官  王壹理
附錄本件論罪科刑適用之法條
中華民國刑法第321條
犯竊盜罪而有左列情形之一者，處6 月以上、5 年以下有期徒刑
：
一、於夜間侵入住宅或有人居住之建築物、船艦或隱匿其內而犯
    之者。
二、毀越門扇、牆垣或其他安全設備而犯之者。
三、攜帶兇器而犯之者。
四、結夥三人以上而犯之者。
五、乘火災、水災或其他災害之際而犯之者。
六、在車站或埠頭而犯之者。
前項之未遂犯罰之。


司法院資訊處製作；財團法人民間司法改革基金會備份。
